Inventaris van het archief van F.C. Gerretson [levensjaren 1884-1958], (1608) 1904-1958; familie Gerretson, 1816-1948
Nationaal Archief, Den Haag
- STUKKEN BETREFFENDE AFZONDERLIJKE ONDERWERPEN
  - Stukken betreffende zijn openbare leven, B
    - NEVENACTIVITEITEN ALS PUBLICIST, III
      - Afzonderlijke publicaties, 2
        - als historicus, c
          - -afzonderlijke historische studiën op het gebied van de
            - Stukken betreffende de totstandkoming van Amsterdam Hoofdstad. 1953-1955
              - Stukken betreffende de totstandkoming van zijn studies over Johan van Oldenbarneveldt., 1956-1958 en z.j.; div.nrs.
                - Aantekeningen. z.j., 138; 6 cahiers
              - Door elkaar geraakte notities en concepten., z.j.; 139-141; 3 omslagen
                - Bestanddeel 1, 139
                - Bestanddeel 2, 140
                - Bestanddeel 3, 141
              - Teksten voor een lezing "Barneveldts Berechting". Concepten., z.j.; 142; 1 pak
              - Dossiers met bronnenopgaven, literatuurlijsten en afschriften van bronnen., z.j.; 143; 1 pak
                Geordend per punt uit de aanklacht tegen Van Oldenbarneveldt.
              - Manuscripten van de artikelen Bilderdijk's leerkruk en Lohman's testament., z.j.; 240; 2 stukken
              - Staat, houdende vergelijkingsmateriaal van conceptwetten op het onderwijs uit 1823., z.j.; 207; 1 stuk
              - Manuscript "Als Pickwick in de Elzas", over Jacob Derk Burghardt Anne baron van Heekeren., z.j.; 208; 1 stuk
              - Manuscript "De Verlossers", over koning Willem I en G.K. van Hogendorp., z.j.; 102; 1 omslag
              - Manuscripten en drukproeven van De tariefwetgeving in het Koninkrijk der Nederlanden (1819-1830)., z.j.; 166; 1 omslag
              - Fragment van een artikel over de ouders van Willem Bilderdijk, met aantekeningen van n.n., z.j.; 173; 1 stuk
              - Aantekeningen en fragmenten van manuscripten over de gevolgen van de Februari- en Maartrevoluties in 1848., z.j.; 186; 1 omslag
              - Manuscript "Kemper versus Hogendorp"., z.j.; 187; 1 omslag
              - Manuscript over de periode 1813-1815 uit de Nederlandse geschiedenis. Fragment van een concept., z.j.; 188; 1 omslag
          - -bronnenpublicaties op het gebied van de vaderlandse geschiedenis-
            - Correspondentie met enkele uitgeverijen over de uitgave van de briefwisseling van G. Groen van Prinsterer en van De Tusschenwateren., 1934-1939; 2059; 1 omslag
            - Correspondentie betreffende de uitgave en de conflicten met de Commissie van Advies voor 's Rijks Geschiedkundige Publicatiën over de uitgave van de briefwisseling van G. Groen van Prinsterer. Met bijlagen., 1914-1956 en z.j.; div.nrs.; 4 pakken
              - 1914-1933, 192, 2263
                - Bestanddeel 1, 192
                - Bestanddeel 2, 2263
              - 1934-1936 en z.j., 193
              - 1937-1938, 226
              - 1939-1956 en z.j., 227
            - Contract met de uitgever betreffende de uitgave van Het leven van Mr. Guillaume Groen van Prinsterer., 1919; 2266; 1 stuk
            - Correspondentie betreffende verzoeken tot inzage in archieven met betrekking tot de Groen-uitgave., 1921; 2265; 1 omslag
            - Correspondentie betreffende zijn conflict met de uitgever Martinus Nijhoff over de Groen-uitgave. Met bijlagen., 1921-1928 en z.j.; 242; 1 omslag
            - Ingezonden brieven van F.C. Gerretson naar aanleiding van een artikel van dr. H.T. Colenbrander over hun onenigheid inzake de uitgave van de briefwiseling van G. Groen van Prinsterer., [1925]; 2200; 3 stukken
            - Overeenkomst van opneming en bewaring van archivalia van G. Groen van Prinsterer in het Algemeen Rijksarchief., 1934; 644; 1 stuk
            - Afschriften van de briefwisseling tussen G. Groen van Prinsterer en A.F. de Savornin Lohman, met correcties, en een lijst van de briefwisseling tussen G. Groen van Prinsterer en A. Kuyper, 1872-1876., z.j.; 189; 1 omslag
            - Aantekeningen voor een radio-toespraak over de briefwisseling tussen G. Groen van Prinsterer en A. Kuyper, mogelijk opgenomen/uitgezonden op 17 november 1937., 2246; 1 stuk
            - Fragmenten van de bronnenuitgave van de briefwisseling van G. Groen van Prinsterer., z.j.; 194; 1 omslag
            - Stukken betreffende de totstandkoming van een uitgave van de briefwisseling van Willem Bentinck, verzorgd door F.C. Gerretson en P. Geyl., [vóór 1934]; 180; 1 omslag
            - Stukken betreffende de bronnenpublicatie Muiterij en Scheuring., 1934-[1936]; 165; 2 pakken
            - Stukken betreffende een bronnenuitgave over de geschiedenis van de Belgisch-Nederlandse onderhandelingen over de Scheldemond onder de titel De Tusschenwateren., 1935-1953 en z.j.; 176, 178; 1 omslag
              - Bestanddeel 1, 178
              - Bestanddeel 2, 176
            - Correspondentie met A. de Jonghe over de bronnenpublicatie Documents relatifs a la révolution belge de 1830. Afschriften., 1935; 2267; 2 stukken
            - Correspondentie over een mogelijke uitgave van de briefwisseling van Thorbecke. Met bijlagen., 1938-1939; 2268; 1 omslag
            - Corresondentie over de uitgave van de briefwisseling van D.J. de Eerens, 1956-1958; 2277; 1 omslag
          - -afzonderlijke studiën op het gebied van de koloniale geschiedenis en de volkenkunde-
            - Stukken betreffende de totstandkoming van zijn dissertatie Staat und Wirtschaft bei den niederen Jägervölkern., [1916-1917]; 292-295; 3 pakken.
              - Uittreksels.z.d., 294-295
                - Bestanddeel 1, 294
                - Bestanddeel 2, 295
              - Aantekeningen.z.d., 292-293
                Zie voor zijn promotie, inventarisnr. 593, pag. 16
                - Bestanddeel 1, 292
                - Bestanddeel 2, 293
            - Ingekomen brieven van uitgever Van Kampen en Zn. over revisies en noten in het manuscript van zijn artikel Coen's Eerherstel. Met bijlagen., [1943]; 2275; 1 omslag
            - Stukken betreffende de totstandkoming van een uitgave van de briefwisseling tussen J. van den Bosch en D.J. De Eerens over de jaren 1834-1840., 1957-1958; 249; 1 omslag
            - Regesten van bronnen betreffende het Sumatra-tractaat van 1824., z.j.; 255; 1 omslag
              met versje op de omslag.
            - Artikelen van F.C. Gerretson voor de Encyclopaedie van Nederlandsch Oost-Indië., z.j.; 261; 1 omslag
            - Landkaart van het oostelijk deel van het oorlogsgebied van de Javaoorlog, 1825-1830., z.j.; 2290; 1 stuk
            - Overzichten van koloniale archieven in openbare archiefbewaarplaatsen., z.j.; 252; 1 omslag
            - Uittreksels en afschriften van artikelen over Nederlands-Indië., z.j.; 262; 1 omslag
            - Cahiers met aantekeningen over koloniale geschiedenis., z.j.; 289; 1 pak